【裁判字號】    92,裁,529
【裁判日期】    920425
【裁判案由】    營利事業所得稅
【裁判全文】
最  高  行  政  法  院  裁  定                    九十二年度裁字第五二九號
    上  訴  人  偉倫化工業股份有限公司
    代  表  人  乙○○
    代  表  人  甲○○
右當事人間因營利事業所得稅事件，上訴人對於中華民國九十一年二月七日臺北高等
行政法院九十年度訴字第四○七二號判決，提起上訴，本院裁定如左：
    主  文
上訴駁回。
上訴審訴訟費用由上訴人負擔。
    理  由
一、按對於高等行政法院判決上訴，非以其違背法令為理由，不得為之，行政訴訟法
    第二百四十二條定有明文。是對於高等行政法院判決上訴，若未具體說明原判決
    違背何項法令、不適用或如何適用法令不當之具體情事，即非主張原判決違背法
    令以為上訴理由，其上訴不應准許。
二、原判決駁回上訴人在原審之訴，係以：本件上訴人未依規定辦理八十四年度營利
    事業所得稅結算申報，經被上訴人依同業利潤標準核定全年所得額為二、一○六
    、六○四元。上訴人不服，補提示申報書及帳證，申請復查。被上訴人復查決定
    以依上訴人補提示之帳證重核結果，因上訴人提示之產品產銷存表中之生產數量
    與直接原料明細表中之生產數量，無法勾稽核對，致成本無法逐一勾稽查核，爰
    依所得稅法第八十三條第一項及同法施行細則第八十一條規定，依營業收入淨額
    二一、三○○、七四一元，按同業利潤標準（行業代號：二一一一─九九九，毛
    利率百分之十七）核定營業成本為一七、六七九、六一五元。上訴人不服，就營
    業成本部分循序提起本件行政訴訟。經查被上訴人前後給予上訴人三次機會重新
    編製成本分析表，並以最後一次編製之成本分析表進行查核，惟依上訴人最後一
    次編製之成本分析表查核結果，仍發現：(1)上訴人自行按銷售價格區分產品為Ａ
    、Ｂ、Ｃ三級，但開立發票品名為偉倫牌鋅氧粉或空白，致各級產品之銷售數量
    、金額無法計算。(2)依其單位成本分析表、直接原料明細表中所載生產數量：Ａ
    級鋅氧粉為一九七、九三四公斤，Ｂ級鋅氧粉為一九四、一七二公斤，Ｃ級鋅氧
    粉為三二三、九九七公斤；惟依產銷存明細表所列本期生產數量，Ａ級鋅氧粉為
    二一七、九三四公斤，Ｂ級鋅氧粉為二○八、一七三公斤，Ｃ級鋅氧粉為二八七
    、九六○公斤，兩者相較完全不同。(3)上訴人於八十四年八月十二日進口鋅渣一
    九、九七○公斤，但帳載及成本報表均記載為鋅塊。(4)Ａ、Ｂ級產品期初庫存為
    零，其主要原料為原鋅，原鋅於同年三月十六日始進口（即同年三月十六日前應
    無成品），惟上訴人該年度一、二月份即有銷售Ａ級品一、○○○公斤、Ｂ級品
    三五、○○○公斤，尚未生產便有產品出售等情。且上訴人對於上開無法勾稽查
    核之情形，未能提出相關事證論明。從而，上訴人銷售數量雖正確，惟其開立發
    票無法區分產品種類、原料歸類錯誤、成本報表數量不符，未有產品卻有銷貨（
    先銷後產），致產品產銷存無法勾稽核對，是被上訴人依同業利潤標準核定其成
    本，於法並無不合。綜此，原處分及原決定並無違誤，因將原決定及原處分均予
    維持，駁回上訴人之訴等情為據，經核尚無違誤。
三、上訴意旨略以：上訴人之產品以含鋅量（純度）作為價格區分標準，乃實務之考
    量。上訴人進口鋅塊、鋅錠或鋅渣並無一定，其重點是含鋅量之多寡，以投入生
    產提煉之步驟及時間為主要考量，並非 A級由鋅錠提煉、B級由鋅塊提煉、C級由
    鋅渣提煉，故分析表中皆俗稱原鋅（未經提煉）應無歸類錯誤之問題云云，並未
    具體主張原判決有違背法令之情事，依首開規定及說明，其上訴為不合法，應予
    駁回。
四、依行政訴訟法第二百四十九條第一項前段、第一百零四條、民事訴訟法第九十五
    條、第七十八條，裁定如主文。
中    華    民    國    九十二      年      四        月    二十五      日
                    最 高 行 政 法 院  第 一 庭
                                審 判 長 法  官      黃  綠  星
                                         法  官      黃  合  文
                                         法  官      蔡  進  田
                                         法  官      黃  璽  君
                                         法  官      廖  宏  明
右  正  本  證  明  與  原  本  無  異
                                         法院書記官  彭  秀  玲
中    華    民    國    九十二      年      四        月    二十五      日


司法院資訊處製作；財團法人民間司法改革基金會備份。
